---
title: "PHÂN TÍCH VÀ XÂY DỰNG MÔ HÌNH DỰ ĐOÁN VỚI TẬP DỮ LIỆU BÁN HÀNG PIZZA RESTAURANT SALES"
author:
  - name: "Nguyễn Thị Ngọc Hân"
    mssv: "22133017"
  - name: "Nguyễn Hoàng"
    mssv: "22133020"
  - name: "Võ Triệu Phúc"
    mssv: "22133043"
  - name: "Nguyễn Thị Hồng Thơ"
    mssv: "22151305"
date: "2024-11-04"
output:
  prettydoc::html_pretty:
    theme: leonids
    highlight: github
    toc: true
---
```{r setup, include=FALSE}
knitr::opts_chunk$set(echo = TRUE)
library(tidyverse)
library(readxl)
library(ggplot2)
library(arules)
library(arulesViz)
library(car)
library(randomForest)
library(broom)
library(scales)
library(gridExtra)
library(lubridate)
library(tseries)
library(forecast)
```

# Phần 1. Tóm tắt

# Phần 2. Giới thiệu
    
  Dữ liệu được ví như “dầu mỏ của thế kỷ 21” nhờ khả năng thúc đẩy sự đổi mới và cải tiến trong nhiều lĩnh vực. Giá trị của dữ liệu không chỉ nằm ở bản thân các con số, mà còn ở những thông tin có thể khai thác và ứng dụng từ dữ liệu. Đặc biệt trong ngành F&B, khi được thu thập, phân tích và diễn giải đúng cách, dữ liệu bán hàng và hành vi của người tiêu dùng trở thành nguồn tài nguyên chiến lược quan trọng giúp doanh nghiệp đưa ra những quyết định chính xác, giảm thiểu rủi ro và thúc đẩy tăng trưởng. Hơn nữa, phân tích dữ liệu bán hàng sẽ giúp tối ưu hóa hàng tồn kho của doanh nghiệp, giảm tình trạng dư thừa, cũng như có thể tăng số lượng các mặt hàng phổ biến để tránh tình trạng thiếu hàng (sold out) và tối đa hóa doanh số cho doanh nghiệp. 
  
  Cùng với những mục đích trên, trong nghiên cứu này, nhóm chúng em thực hiện phân tích tập dữ liệu bán hàng năm 2015 của một cửa hàng pizza và phát triển các mô hình dự đoán doanh số và doanh thu. Từ đó, có thể rút ra những nhận định hữu ích để hỗ trợ việc ra quyết định kinh doanh, tăng cường hiệu quả hoạt động và xây dựng các chiến lược marketing phù hợp.

# Phần 3. Mục tiêu nghiên cứu
  Để đạt được mục đích đã nêu trên, nhóm chúng em đặt ra các mục tiêu sau:
  
  * Phân tích và trực quan hóa nhu cầu tiêu thụ pizza theo thời gian, xác định rõ xu hướng tiêu thụ theo các giai đoạn cụ thể như mùa, tháng, tuần, ngày trong tuần và giờ trong ngày.
  
  * Phân tích và trực quan hóa doanh số dựa trên kích cỡ bánh, danh mục bánh, và xác định các pizza bán chạy nhất cũng như kém phổ biến nhất.
  
  * Phân tích và trực quan hóa doanh thu theo thời gian: doanh thu theo giờ trong ngày của một tuần, doanh thu theo các ngày và doanh thu theo tháng của năm 2015.
  
  * Xây dựng mô hình dự đoán doanh số của sản phẩm có độ chính xác trên 80%.
  
  * Xây dựng mô hình dự đoán doanh thu của cửa hàng có độ chính xác trên 80%.

# Phần 4. Thông tin về tập dữ liệu

```{r}
sales_df <- read_excel("./data/Pizza Sales.xlsx")

head(sales_df)
```
```{r}
str(sales_df)
```
# Phần 5. Tiền xử lý dữ liệu

Sao chép dữ liệu vào biến df để xử lý trên bản sao không gây ảnh hưởng đến dữ liệu gốc.
```{r}
df <- sales_df

```

#### Kiểm tra giá trị thiếu (na) và trùng lặp (duplicate)

* Kiểm tra xem có tồn tại giá trị thiếu (na) ở các cột hay không
```{r}
colSums(is.na(df))
```
Không tồn tại giá trị na.

* Kiểm tra xem có tồn tại duplicate hay không
```{r}
any(duplicated(df))
```
Không có quan sát nào bị trùng lặp

#### Chuyển đổi cột pizza_size, pizza_category thành factor

Xem các giá trị duy nhất của cột pizza_size và pizza_category để xác định thành phần trong levels của factor
```{r}
unique(df$pizza_size)
unique(df$pizza_category)
```
Thực hiện chuyển đổi thành factor
```{r}
df$pizza_size <- factor(df$pizza_size, levels = c("S", "M", "L", "XL", "XXL"))
df$pizza_category <- factor(df$pizza_category)
```

#### Tạo cột order_hour

Dữ liệu của cột order_time là kiểu POSIXct, được lưu trữ dưới dạng số thực đơn vị giây tính từ ngày 1 tháng 1 năm 1970, 00:00:00 UTC, và hiển thị dưới dạng yyyy-mm-dd HH:mm:ss. Nhằm phục vụ mục đích phân tích, em sẽ dựa vào cột này để tạo cột order_hour thể hiện giờ đặt bánh của khách.
```{r}
temp_time <- format(df$order_time, "%H:%M:%S")
df <- df %>% mutate(order_hour = sub("(..):..:..", "\\1", temp_time))

head(df)
```

#### Tạo cột order_weekday

Thêm cột mới tên order_weekday có kiểu factor cho biết khách hàng đã đặt đơn vào thứ mấy.
```{r}
Sys.setlocale("LC_ALL", "C")
df <- mutate(df, order_weekday = weekdays(order_date))
df$order_weekday <- factor(df$order_weekday, levels = c("Monday", "Tuesday", "Wednesday", "Thursday", "Friday", "Saturday", "Sunday"))

head(df)
```

#### Tạo cột order_month
Thêm cột mới tên order_month có kiểu factor cho biết khách hàng đã đặt đơn vào tháng nào.

```{r}

df <- mutate(df, order_month = format(order_date, "%B"))

df$order_month <- factor(df$order_month, levels = c("January", "February", "March", "April", "May", "June", "July", "August", "September", "October", "November", "December"))

head(df)
```

#### Tạo data frame chứa dữ liệu của từng đơn đặt hàng
```{r}
by_order_df <- df %>% group_by(order_id) %>% 
  summarise(quantity = sum(quantity), order_date = order_date[1], total_price = sum(total_price), order_hour = order_hour[1], order_weekday = order_weekday[1], order_month = order_month[1]) %>% ungroup()

head(by_order_df)
``` 

# Phần 6. Phân tích dữ liệu:

## 6.1. Phân tích tổng quan:

```{r}
by_order_df %>% count()
```
```{r}
by_order_df %>% summarise(no_pizzas = sum(quantity), total_revenue = sum(total_price))
```
Trong năm 2015, cửa hàng có 21350 đơn đặt hàng, bán ra tổng 49574 chiến bánh pizza với tổng doanh thu là 817860 USD. 

```{r}
by_order_df %>% select(quantity, total_price) %>% summary()
```
> Trung bình, mỗi đơn hàng đặt khoảng 2 chiếc bánh pizza, thể hiện phần lớn khách hàng có xu hướng đặt cho gia đình nhỏ hoặc nhóm bạn. Số lượng pizza lớn nhất cho một đơn hàng là 28 chiếc, cho thấy có thể có những đơn đặt hàng số lượng lớn như từ các sự kiện, các buổi tiệc.
> Dữ liệu cũng cho thấy sự phân hóa trong chi tiêu của khách hàng: đơn hàng thấp nhất là 9.75 USD, cao nhất là 444.4 USD, trong khi trung bình là 32.5 USD. 
Cửa hàng có thể tận dụng sự phân hóa này để tạo các chiến lược khuyến mãi phù hợp cho từng nhóm và thiết kế thực đơn, combo hợp lý, tập trung vào các món phổ biến và lợi nhuận cao với số lượng pizza phù hợp theo từng nhóm khách hàng, tối ưu hóa tổng giá trị đơn hàng dao động quanh mức giá trung bình 32.5 USD.

```{r}
by_order_df %>% ggplot(aes(x = total_price)) + geom_histogram(fill = "#FF9999") +
  labs(title = "Phân bố của giá trị một đơn hàng", x = "Giá trị")
```
> Biểu đồ histogram của giá trị đơn hàng cho thấy phân phối giá trị lệch phải. Số lượng đơn hàng giá trị hơn 100 USD rất ít. Đa số đơn hàng trị giá từ 10 - 20 USD.
Xu hướng này cho thấy cửa hàng chủ yếu thu hút khách hàng với các đơn hàng có giá trị nhỏ và trung bình, nhưng vẫn có tiềm năng phục vụ các đơn hàng có giá trị lớn.

## 6.2. Phân tích nhu cầu tiêu thụ pizza theo thời gian

Biểu đồ nhu cầu tiêu thụ pizza theo giờ
```{r}
ggplot(data = df, aes(x = order_hour, y = quantity)) +
  geom_col(fill = "blue") +  
  theme_minimal() +
  labs(x = "Hour", y = "Frequency", title = "Pizza Consumption Demand by Hour") +
  theme(plot.title = element_text(hjust = 0.5)
  )
```

* Biểu đồ cho thấy sự phân bố số lượng đơn đặt hàng theo từng giờ trong ngày.

* Giờ có lượng đơn hàng cao nhất là từ 12h đến 13h trưa. Thời gian từ 17h đến 18h cũng có lượng đơn hàng khá cao. Hai khoảng giờ cao điểm này có thể là các thời điểm mà người tiêu dùng có nhiều thời gian rảnh sau giờ làm việc cho bữa ăn trưa và ăn tối. Các khung giờ khác có số lượng đơn hàng giảm dần và thấp nhất là vào khoảng 9h,10h sáng và 23h khuya.

> Dựa vào biểu đồ này, ta có thể quan sát rõ hành vi của người tiêu dùng. Giờ trưa và giờ tan làm có thể là lúc người tiêu dùng có thời gian và nhu cầu đặt thức ăn nhiều hơn. Điều này giúp nhà hàng lập kế hoạch hỗ trợ và chiến lược quảng cáo tốt hơn để thu hút và giữ chân khách hàng.

```{r}
ggplot(data = df, aes(x = order_weekday, y = quantity)) +
  geom_col(fill = "blue") + 
  theme_minimal() +
  labs(x = "Date", y = "Frequency", title = "Pizza Consumption Demand by Day") +
  theme(plot.title = element_text(hjust = 0.5)
  )
```

* Thứ Sáu có nhu cầu cao nhất. Điều này cho thấy mọi người có xu hướng đặt pizza nhiều hơn khi cuối tuần đến gần. Còn lại các ngày khác trong tuần, từ Thứ Hai đến Thứ Năm, nhu cầu tương đối ổn định cho thấy sự tiêu thụ pizza đều đặn trong suốt các ngày làm việc.Nhu cầu thấp nhất vào Chủ Nhật, có khả năng cao khách hàng chuẩn bị cho tuần làm việc sắp tới.

> Biểu đồ cho thấy nhu cầu tiêu thụ pizza tăng cao vào cuối tuần, đạt đỉnh vào Thứ Sáu, có thể do các buổi tụ họp xã hội hoặc xu hướng ăn uống ngoài khi bắt đầu cuối tuần. 

```{r}
ggplot(data = df, aes(x = order_month, y = quantity)) +
  geom_col(fill = "blue") +  
  theme_minimal() +
  labs(x = "Months", y = "Frequency", title = "Pizza Consumption Demand by Month") +
  theme(axis.text.x = element_text(angle = 90, hjust = 1) ,
        plot.title = element_text(hjust = 0.5))  
```

* Các tháng có nhu cầu cao nhất là Tháng Bảy và Tháng Mười Một, cho thấy những khoảng thời gian này có thể có các sự kiện đặc biệt hoặc kỳ nghỉ lễ khiến nhu cầu tăng lên.

* Tháng Hai và Tháng Chín có nhu cầu tiêu thụ pizza thấp hơn so với các tháng khác, có thể do đây là khoảng thời gian sau các kỳ nghỉ lễ hoặc đầu mùa học tập và làm việc.

> Nhìn chung, mức tiêu thụ pizza trong các tháng khá đồng đều, chỉ có sự chênh lệch nhẹ giữa các tháng. Điều này cho thấy pizza là món ăn được ưa chuộng quanh năm, bất kể mùa hay thời điểm.
> Nhu cầu tiêu thụ pizza dường như ổn định trong suốt cả năm, với một số tháng có nhu cầu cao hơn, đặc biệt là vào mùa hè (Tháng Bảy) và vào mùa lễ (Tháng Mười Một). Sự tăng giảm nhẹ giữa các tháng có thể phản ánh sự thay đổi trong thói quen ăn uống của người tiêu dùng theo mùa và các dịp lễ.


```{r fig.width=10, fig.height=5}
ggplot(by_order_df, aes(x = order_month, fill = order_weekday)) +
  geom_bar(position = "dodge", color = "black") +  
  scale_fill_brewer(palette = "Pastel1") +         
  theme_minimal() +
  labs(x = "Months", y = "Frequency", title = "Pizza Consumption Demand by Day of the Week for Each Month") + 
  theme(axis.text.x = element_text(angle = 90, hjust = 1) ,
        plot.title = element_text(hjust = 0.5)) 
```

* Sự phổ biến vào cuối tuần: Trong hầu hết các tháng, Thứ Sáu và Thứ Bảy có xu hướng có tần suất đặt hàng cao hơn, cho thấy nhu cầu tiêu thụ pizza tăng vào cuối tuần, có thể do đây là thời điểm mọi người có thời gian rảnh rỗi hoặc tổ chức các buổi tụ họp.
* Biến động theo tháng: Tháng Năm, Tháng Bảy, và Tháng Mười có một số ngày có tần suất cao hơn rõ rệt (đặc biệt vào các ngày cuối tuần), có thể do những tháng này có các sự kiện, kỳ nghỉ hoặc thời tiết thuận lợi cho các hoạt động ăn uống ngoài trời.
* Nhu cầu ổn định giữa tuần: Nhu cầu tiêu thụ pizza vào các ngày giữa tuần (Thứ Hai đến Thứ Năm) ổn định hơn, với ít biến động giữa các tháng. Điều này cho thấy pizza vẫn được tiêu thụ đều đặn nhưng không quá cao vào những ngày đầu tuần và giữa tuần.
* Chênh lệch theo ngày: Sự khác biệt về tần suất giữa các ngày trong tuần lớn nhất vào những tháng mùa hè và mùa thu, cho thấy nhu cầu có thể bị ảnh hưởng bởi mùa hoặc các kỳ nghỉ kéo dài.

> Ta có thể kết luận rằng nhu cầu tiêu thụ pizza thay đổi theo cả tháng và ngày trong tuần, với xu hướng tiêu thụ cao vào các ngày bắt đầu cuối tuần và một số tháng cụ thể có kì nghỉ lễ hoặc thời tiết đẹp. Điều này có thể được sử dụng để dự đoán nhu cầu và tối ưu hóa nguồn cung cho các khoảng thời gian cao điểm trong năm.

```{r}
ggplot(data = by_order_df, aes(x = order_weekday, y = order_hour, color = order_weekday)) +
  geom_jitter(width = 0.2, height = 0) + # Tạo độ nhiễu ngang để các điểm không bị chồng lên nhau 
  theme_minimal() +
  labs(x = "Order Dates", y = "Hour", title = "Pizza Consumption Demand by Hour of the Dates") +
  theme(
    legend.position = "none",
    plot.title = element_text(hjust = 0.5)
  )
```

* Các đơn đặt hàng tập trung chủ yếu vào khoảng từ trưa (11 giờ) đến tối (22 giờ), biểu hiện khoảng thời gian từ trưa đến tối là thời gian cao điểm cho nhu cầu tiêu thụ pizza, đặc biệt vào Thứ Sáu và Thứ Bảy. Ngoài khung giờ này là các điểm dữ liệu ngoài (outliers) cho các đơn hàng vào sáng sớm hoặc đêm muộn. Điều này cho thấy có một số ít đơn đặt hàng trong khoảng thời gian ngoài giờ cao điểm.

> Có thể thấy ít có sự biến động giữa các ngày trong tuần và xu hướng chung là tiêu thụ pizza ổn định từ buổi trưa đến tối. Không có ngày nào có sự biến động lớn hoặc bất thường. Nhu cầu khá ổn định trong cả tuần nhưng có xu hướng cao hơn vào Thứ Sáu và Thứ Bảy

```{r, fig.width=10, fig.height=5}
df_table <- table(by_order_df$order_hour, by_order_df$order_weekday)
df_freq <- as.data.frame(df_table)
colnames(df_freq) <- c("Hour", "Day", "Frequency")


ggplot(df_freq, aes(x = Hour, y = Frequency, fill = Day)) +
  geom_bar(stat = "identity", position = position_dodge(width = 0.8))  + 
  scale_fill_manual(values = c("blue", "red", "green", "yellow", "magenta", "cyan", "purple", "orange")) +
  theme_minimal() +
  labs(title = "Pizza Consumption Frequency by Hour of the Day", x = "Hour", y = "Frequency") +
  theme(
    plot.title = element_text(hjust = 0.5),  
    legend.title = element_blank()           
  ) +
  theme(legend.position = "right") +         
  theme(plot.margin = unit(c(1,1,1,1), "cm")) + 
  scale_x_discrete(expand = expansion(mult = c(0.1, 0.1))) 
```

* Thời gian cao điểm: Các giờ cao điểm tiêu thụ pizza tập trung vào buổi trưa (11 giờ - 13 giờ) và buổi tối (17 giờ - 19 giờ). Đỉnh cao nhất của nhu cầu là vào khoảng 12 giờ trưa, với tần suất đặt hàng cao nhất vượt qua 900 đơn vào một số ngày trong tuần, đặc biệt vào các ngày Thứ Ba, Thứ Năm, và Thứ Sáu.

* Sự khác biệt theo ngày trong tuần:
  + Thứ Ba và Thứ Sáu: Có tần suất tiêu thụ pizza cao vào giờ trưa (11 giờ - 13 giờ) và buổi tối (17 giờ - 19 giờ).
  + Thứ Bảy: Tần suất đặt hàng tăng cao vào buổi tối từ 17 giờ đến 19 giờ, có thể do đây là ngày cuối tuần.
  + Chủ Nhật: Tần suất tiêu thụ pizza giảm vào buổi trưa nhưng vẫn có mức độ đặt hàng tương đối ổn định vào buổi tối.
    
* Thời gian ít đơn đặt hàng: Trong các khoảng thời gian sáng sớm (trước 10 giờ) và đêm muộn (sau 21 giờ), tần suất tiêu thụ pizza khá thấp ở tất cả các ngày. Đặc biệt là từ 22 giờ đến 23 giờ, nhu cầu tiêu thụ pizza gần như không đáng kể.

## 6.3. Phân tích doanh số:

### 6.3.1. Phân tích doanh số theo kích cỡ bánh

* Tổng hợp dữ liệu tính doanh số mỗi tháng của từng loại pizza
```{r}
sales_by_size <- df %>%
  group_by(pizza_size, order_month) %>%
  summarise(
    total_sales = sum(quantity)
  )

head(sales_by_size)
```

* Trực quan hóa bảng số liệu trên bằng biểu đồ tròn
```{r}
ggplot(sales_by_size, aes(x = "", y = total_sales, fill = pizza_size)) +
  geom_bar(stat = "identity") +
  coord_polar(theta = "y") +
  labs(title = "doanh số theo kích cỡ pizza") +
  theme_void()
```

  + Bánh pizza cỡ L bán chạy nhất với 18956 chiếc bánh chiếm 38% doanh số, theo sau là cỡ M với 15635 bánh (32%) và cỡ S với 14403 bánh (29%).
  + Bánh size XL và XXL có doanh số rất thấp, cả hai chỉ chiếm chưa tới 2% tổng doanh số của năm 2015.

### 6.3.2. Phân tích doanh số theo danh mục bánh

* Tổng hợp dữ liệu theo danh mục bánh
```{r}
sales_by_category <- df %>%
  group_by(pizza_category, order_month) %>%
  summarise(
    total_sales = sum(quantity)
  )

sales_by_category
```

* Trực quan hóa

```{r}
ggplot(sales_by_category, aes(x = pizza_category, y = total_sales, fill = order_month)) +
  geom_col() +
  labs(title = "Doanh số năm 2015 của từng danh mục bánh",
       x = "Danh mục",
       y = "Doanh số",
       fill = "Tháng") +
  theme_minimal()
```

  + Danh mục bánh Classic bánh chạy nhất với 14888 chiếc. Ba loại còn lại có sự chênh lệch không đáng kể với nhau, cụ thể Supreme là 11987, Veggie là 11649 và thấp nhất là Chicken với 11050 chiếc bánh.
  + Đối với từng danh mục pizza, doanh số không có sự chênh lệch nào đáng kể giữa các tháng.

### 6.3.3. Phân tích doanh số bán hàng của từng bánh pizza

#### Doanh số của từng bánh pizza trong cả năm 2015

```{r}
sales_by_pizza <- df %>%
  group_by(pizza_name) %>% 
  summarise(total_sales = sum(quantity))

sprintf("Số bánh pizza cửa hàng kinh doanh: %s", length(sales_by_pizza$pizza_name))
```

* Trực quan hóa doanh số của từng bánh pizza trong một năm

```{r}
sales_by_pizza %>%
  ggplot(aes(x = total_sales, y = reorder(pizza_name, total_sales))) +
  geom_col(color = "pink", fill = "pink", width = 0.5) +
  labs(title = "Tổng doanh số năm 2015",
       x = "Số lượng",
       y = "Pizza") +
  theme_minimal()
```

  + Pizza bán chạy nhất là The Classic Deluxe Pizza với 2453 bánh.
  + Pizza bán chậm nhất là The Brie Carre Pizza với 490 bánh. Ta có thể dễ dàng nhận thấy sự chênh lệch rất lớn giữa doanh số của nó với các bánh khác, trong đó, chỉ bằng khoảng 50% doanh số của pizza bán chậm thứ hai (The Mediterranean Pizza) và bằng khoảng 20% doanh số của bánh bán chạy nhất.

###### Xem các thuộc tính của ba bánh này để dự đoán nguyên nhân gây ra sự chênh lệch lớn 

```{r}
df %>% select(pizza_name, pizza_size, unit_price, pizza_category, pizza_ingredients) %>% 
  group_by(pizza_name) %>% filter(pizza_name == 'The Classic Deluxe Pizza' | pizza_name == 'The Brie Carre Pizza' | pizza_name == 'The Mediterranean Pizza') %>% unique()
```

  + Có thể nhận thấy sự chênh lệch rất lớn, gần gấp đôi trong giá của The Brie Carre Pizza size S (23.65 USD) và The Classic Deluxe Pizza hay The Mediterranean Pizza size S (12 USD). Do đó em cho rằng *biến unit_price và pizza_size có ảnh hưởng tới doanh số, hơn thế nữa hai biến này là hai biến tương tác*. 

  + Bên cạnh đó, sự khác biệt trong doanh số giữa The Classic Deluxe Pizza và The Mediterranean Pizza mặc dù chúng có mức giá gần như giống hệt nhau cho các kích cỡ. Điều này cho thấy *biến pizza_category cũng ảnh hưởng tới doanh số*. Biến pizza_ingredients sẽ trực tiếp phản ánh tới pizza_cateogry nên em bỏ qua nó.

  + Ngoài ra, The Brie Carre Pizza chỉ có một kích cỡ trong khi đa số bánh còn lại có nhiều kích cỡ, em nghi ngờ độ đa dạng của một bánh pizza ảnh hưởng tới doanh số của nó. Trực quan hóa để kiểm tra:

```{r}
df %>% select(pizza_name, pizza_size) %>% unique() %>% 
  group_by(pizza_name) %>% summarise(no_variants = n()) %>% 
  merge(sales_by_pizza) %>% ggplot(aes(x = no_variants, y = total_sales)) + geom_point()
```

* Không có mối quan hệ tương quan giữa no_variants và total_sales, nghĩa là độ đa dạng của một bánh pizza không ảnh hưởng tới doanh số của nó.

#### Doanh số của từng bánh pizza trong mỗi tháng

```{r}
sales_by_pizza_monthly <- df %>%
  group_by(pizza_name, order_month) %>% 
  summarise(total_sales = sum(quantity))

ggplot(sales_by_pizza_monthly, aes(x = order_month, y = total_sales, color = pizza_name, group = pizza_name)) +
  geom_line() +
  geom_point() +
  labs(title = "Doanh số của bánh pizza qua các tháng",
       x = "Tháng",
       y = "Doanh số ",
       color = "Tên Pizza") +
  theme_minimal() +
  theme(axis.text.x = element_text(angle = 45, hjust = 1)) +
  guides(color = "none")
```

\
Mỗi đường trên biểu đồ thể hiện sự biến động trong doanh số giữa các tháng của một pizza. Có nhiều bánh có sự biến động trong doanh số một khá đáng kể. 

* Kiểm định sự chênh lệch trong doanh số giữa các tháng của mỗi bánh có ý nghĩa thống kê không bằng Kruskal-Wallis

Kruskal-Wallis là một kiểm định phi tham số, đặc biệt được dùng khi biến không có phân phối chuẩn, phù hợp để so sánh sự biến thiên của doanh số giữa các tháng cho từng pizza.

```{r}
kruskal_test <- sales_by_pizza_monthly %>%
  group_by(pizza_name) %>%
  do({
    kruskal_result <- kruskal.test(total_sales ~ order_month, data = .)
    data.frame(pizza_name = unique(.$pizza_name), p_value = kruskal_result$p.value)
  })

print(kruskal_test)
```

Kết quả p-value khoảng 0.4 trong kiểm định Kruskal-Wallis có thể chỉ ra rằng không có sự khác biệt đáng kể trong doanh số giữa các tháng đối với mỗi pizza, chứng tỏ doanh số giữa các tháng tương đối ổn định.

## 6.4. Phân tích doanh thu theo thời gian:

Phân tích tổng quan đã cho thấy trong năm 2015, cửa hàng có tổng doanh thu là 817,860 USD. Với giá trị đơn hàng nhỏ nhất là 9.75 USD, lớn nhất là 444.40 USD. Phần dưới đây, sẽ phân tích chi tiết hơn về doanh thu thu được của cửa hàng theo thời gian giờ trong ngày, một ngày, tuần, và tháng trong năm 2015.

### 6.4.1. Phân tích doanh thu theo giờ trong ngày của một tuần

```{r}
# Tính toán doanh thu theo giờ trong ngày của một tuần:
revenue_by_hour_day <- df %>% 
  group_by(order_hour, order_weekday) %>% 
  summarise(revenue = sum(total_price))

print(revenue_by_hour_day)
```
 + Trực quan hóa dữ liệu bằng biểu đồ đường
 
```{r}
# Biểu đồ đường hiển thị doanh thu theo giờ trong ngày của một tuần:
ggplot(revenue_by_hour_day, aes(x = order_hour, y = revenue, fill=order_weekday, color=order_weekday, group = order_weekday)) +
  geom_line()+
  geom_point(size = 2) +
  facet_wrap(~order_weekday, nrow = 7, scales = "free_y")+
  theme_minimal() +
  labs(
    title = "Doanh thu theo giờ trong ngày",
    x = "Giờ trong ngày",
    y = "Doanh thu (USD)",
  ) +
  scale_y_continuous(labels = scales::comma)
```

Biểu đồ cho thấy doanh thu đều chạm đỉnh vào 12h các ngày trong tuần, trừ Thứ 7 và Chủ Nhật. Điều này cho thấy doanh thu sẽ cao vào giờ nghỉ trưa của những ngày đi làm của khách hàng. Ngày Thứ 7 và Chủ Nhật, doanh thu sẽ cao hơn vào thời điểm sau 17h đến 20h. Điều này có thể do khách hàng có xu hướng ăn tối muộn hơn vào cuối tuần. Bên cạnh đó, có sự chênh lệch doanh thu đáng kể vào các thời điểm trong ngày. 

> Cửa hàng có thể triển khai các chương trình khuyến mãi vào các khung giờ thấp điểm để thu hút thêm khách hàng và tăng doanh thu.

> Cần phân tích chi tiết hơn về các yếu tố gây sự chênh lệch doanh thu giữa các giờ.

### 6.4.2. Phân tích doanh thu một ngày dùng Time Series

* Sao chép dữ liệu vào biến df_ts để xử lý trên bản sao không gây ảnh hưởng đến dữ liệu gốc.

```{r}
df_ts <- df
```

* Chuyển đổi cột order_date thành kiểu Date

```{r}
df_ts$order_date <- as.Date(df_ts$order_date, format = "%Y-%m-%d")
```

* Tính toán doanh thu theo ngày của một năm:  

```{r}
revenue_by_date <- df_ts %>% 
  group_by(order_date) %>% 
  summarise(revenue = sum(total_price))
revenue_by_date
```

* Tạo chuỗi thời gian (time series) với tần suất 365 ngày (Năm 2015 không phải năm nhuận)

```{r}
revenue_ts_date<-ts(revenue_by_date$revenue, start = c(2015, 1), frequency = 365)
# Kiểm tra chuỗi thời gian
print(revenue_ts_date)
```

* Trực quan hóa doanh thu theo ngày với time_series do có nhiều điểm dữ liệu:

```{r}
plot(revenue_ts_date, main = "Revenue of Pizza Over 12 months", xlab = "Time", ylab = "Revenue (USD)", col = "red", lwd = 2)
```

> Xu hướng tổng thể: Có sự biến động trong doanh thu theo ngày trong năm 2015 của cửa hàng. Có những ngày doanh thu cao hơn và những ngày doanh thu thấp hơn.
> Doanh thu có sự biến động đáng kể hàng ngày, điều này có thể do nhiều yếu tố như ngày trong tuần, ngày lễ, hoặc các sự kiện đặc biệt. Xu hướng biến động: giảm vào đầu tháng và tăng vào cuối tháng. Doanh thu biến động ít hơn vào những ngày đầu năm. 
> Doanh thu tăng cao bất thường vào những ngày của tháng 5, tháng 7 và khoảng tháng 8. 

### 6.4.3. Phân tích doanh thu theo tháng

```{r}
revenue_by_month <- df %>% 
  group_by(order_month) %>% 
  summarise(revenue = sum(total_price))
revenue_by_month
```

* Trực quan hóa bằng biểu đồ cột để so sánh doanh thu giữa các tháng trong năm: 

```{r}
ggplot(revenue_by_month, aes(x = order_month, y = revenue, group = 1, fill = order_month)) +
  geom_bar(stat = "identity") +
  geom_line(aes(group = 1), color = "red", size = 1) +
  geom_point(color = "red", size = 2) +
  theme_minimal() +
  labs(
    title = "Doanh thu theo tháng",
    x = "Tháng",
    y = "Doanh thu (USD)"
  ) +
  scale_y_continuous(labels = scales::comma)
```

> Trong năm 2015, doanh thu cao nhất được ghi nhận vào tháng 7 với hơn 70.000 USD. Các tháng có nhu cầu cao nhất là Tháng Bảy và Tháng Mười Một, nhưng Tháng Mười Một lại có doanh thu thấp hơn so với Tháng Năm. Điều này cho thấy rằng dù có nhu cầu tiêu thụ cao vào tháng này, nhưng doanh thu không tương ứng, có thể do các chương trình khuyến mãi hoặc giá bán không phù hợp. 
> Biểu đồ đường cho thấy doanh thu giữa các tháng về cơ bản không có sự chênh lệch lớn, doanh thu ổn định ở mức trên 60.000 USD mỗi tháng. Điều này cho thấy cửa hàng duy trì được sự ổn định trong doanh thu hàng tháng, tuy nhiên, cần có các chiến lược cụ thể để tối ưu hóa doanh thu trong các tháng có nhu cầu cao.

# Phần 7. Dự đoán doanh số theo sản phẩm:

Mục tiêu của phần này là xây dựng mô hình dự đoán doanh số trong một tháng của một bánh pizza cụ thể, tức là dự đoán xem cửa hàng bán được bao nhiêu bánh pizza đó bằng các đặc trưng của nó cùng với dữ liệu bán hàng trong quá khứ.

* Tổng hợp dữ liệu chứa doanh số mỗi tháng của từng bánh pizza

```{r}
sales_data <- df %>%  group_by(pizza_name, unit_price, pizza_size, pizza_category, order_month) %>% summarise(sales = sum(quantity))

dim(sales_data)
summary(sales_data)
```
Dữ liệu gồm 1091 quan sát, mỗi quan sát thể hiện doanh số của một bánh với kích cỡ xác định (hoặc S hoặc M hoặc L hoặc XL hoặc XXL), đơn giá tương ứng, thuộc danh mục nào và doanh số trong một tháng cụ thể là bao nhiêu. 

Biến sales là biến phụ thuộc mà ta xây dựng mô hình để dự đoán, dao động từ 1 đến 444, với trung bình là 115, đây sẽ là cơ sở để đánh giá mô hình.

Các biến độc lập bao gồm: pizza_name, unit_price, pizza_size và pizza_category. Như đã kiểm định khi phân tích doanh số của từng pizza (6.3.3), doanh số giữa các tháng của một bánh pizza tương đối ổn định, nên không chọn order_month làm biến độc lập.

* Trực quan hóa mối quan hệ giữa doanh số và giá cùng với kích cỡ và danh mục bánh.

```{r}
sales_data %>% 
  ggplot(aes(x = unit_price, y = sales, shape = pizza_size, color = pizza_category)) +
  geom_jitter()
```

> Biểu đồ cho thấy tác động của giá bán lên sales khác nhau đối với các cỡ bánh khác nhau và các loại bánh khác nhau. Cụ thể như bánh size S giá thấp (~10) có doanh số cao hơn rất nhiều so với bánh size S giá trên 20 USD. Và cùng ở khoảng giá 20 USD nhưng doanh số của các danh mục chênh lệch nhau rất rõ rệt. Vì vậy, ngoài 4 biến độc lập đã nêu thì em sẽ thêm sự tác giữa unit_price và pizza_size, giữa unit_price và pizza_category vào mô hình dự đoán.

## 7.1. Dự đoán doanh số của sản phẩm bằng hồi quy tuyến tính

```{r}
lm_sales_model <- lm(sales ~ pizza_name + unit_price * (pizza_size + pizza_category), data = sales_data)
summary(lm_sales_model)
```

> F-statistic bằng 55.94 với p-value < 2.2e-16, cho thấy rằng mô hình hồi quy này có ý nghĩa thống kê. Cụ thể về ý nghĩa thống kê của từng biến, các biến giả của pizza_category bị thiếu giá trị, nhưng các biến tương tác của nó với unit_price có p-value rất thấp, chứng tỏ đưa sự tương tác này vào mô hình là hợp lý. Một số biến dummy của pizza_name, pizza_size có p-value lớn hơn 0.05 nhưng đa số có p-value nhỏ, chứng tỏ các biến độc lập này có ý nghĩa thống kê.

> Multiple R-squared bằng 0.6862 và Adjusted R-squared bằng 0.6739 cho thấy mô hình giải thích khoảng 67% sự biến động của doanh số trong tập dữ liệu. Mặc dù không quá cao, giá trị này vẫn cho thấy mô hình có thể giải thích một phần đáng kể sự biến động doanh số trong tập dữ liệu.

## 7.2. Dự đoán doanh số theo sản phẩm bằng random forest

* Chia tập dữ liệu thành 80% cho huấn luyện và 20% cho kiểm tra.

```{r}
set.seed(123)  
train_index <- sample(nrow(sales_data), 0.8 * nrow(sales_data))
train_data <- sales_data[train_index, ]
test_data <- sales_data[-train_index, ]
```

* Xây dựng mô hình dự đoán doanh số

Trong công thức của mô hình này, em không chỉ định cụ thể sự tương tác giữa các biến độc lập như trong mô hình hồi quy tuyến tính vì random forest có khả năng tự học và nắm bắt các tương tác phức tạp giữa các biến.

```{r}
rf_sales_model <- randomForest(sales ~ pizza_name + unit_price + pizza_size + pizza_category, data = train_data)

rf_sales_model
```

Thông tin về mô hình:
  
  + Đây là một mô hình random forest cho bài toán hồi quy, tức là nó dự đoán giá trị liên tục, trong bài toán này là doanh số của sản phẩm.
  + Mô hình bao gồm 500 cây quyết định. Số cây càng lớn thì mô hình càng trở nên ổn định và chính xác hơn, nhưng cũng sẽ tốn thời gian huấn luyện và yêu cầu bộ nhớ cao hơn.
  + Số biến được thử ở mỗi lẫn phân tách là 1, nghĩa là với mỗi lần phân chia trong các cây, thuật toán sẽ ngẫu nhiên chọn 1 biến (trong tổng số 3 biến: unit_price, pizza_size, và pizza_category) và tính điểm phân chia tốt nhất dựa trên chúng.
  + Từ giá trị trung bình bình phương phần dư (Mean of squared residuals), ta có sai lệch trung bình giữa các giá trị dự đoán và giá trị thực tế của doanh số là khoảng 15 đơn vị (RMSE), bằng 13% giá trị trung bình của sales.
  + Mô hình đã giải thích được 69% sự biến động của doanh số dựa trên các đặc trưng đầu vào.

> Mô hình này khá đáng tin cậy (RMSE không quá cao) nhưng khả năng dự đoán vẫn còn khá thấp.

* Tối ưu hóa mô hình:

Hiện tại, số cây quyết định của mô hình là 500 và số biến được thử tại mỗi lần phân tách là 1.

    - Kiểm tra ngưỡng cây tối ưu chưa:
    
```{r}
plot(rf_sales_model)
```

> Biểu đồ cho thấy 500 cây là phù hợp vì error tại đây đã rất nhỏ và gần như không còn giảm nữa.

    - Sử dụng tuneRF để tìm tham số mtry tối ưu cho mô hình:

```{r}
tune_rf <- tuneRF(sales_data[, -which(names(sales_data) == "sales")], sales_data$sales)
```

> OOB Error rate là lỗi ngoài bộ dữ liệu huấn luyện, phản ánh độ chính xác của mô hình. Dự vào biểu đồ kết hợp với việc dữ liệu có 4 biến độc lập, mà nhiều biến các sự tương tác phức tạp với nhau nên em chọn mtry = 2 để tối ưu mô hình.

```{r}
rf_sales_model <- randomForest(sales ~ pizza_name + unit_price + pizza_size + pizza_category, data = train_data, mtry = 2)

rf_sales_model
```

> Từ Mean of squard residuals ta có RMSE bằng khoảng 8.6, giảm 6 đơn vị so với mô hình random forest ban đầu. Và R^2^ bằng 90%, tăng 20%. Chứng tỏ giá trị mtry = 2 là giá trị phù hợp để tối ưu mô hình. Chọn đây là mô hình dự đoán cuối cùng.

* Dự đoán doanh số trên tập dữ liệu kiểm tra

```{r}
predicted_sales <- predict(rf_sales_model, newdata = test_data)

head(predicted_sales)
```

* Kiểm tra độ chính xác

```{r}
actual_values <- test_data$sales

# Tính R2 (R-squared)
ss_total <- sum((actual_values - mean(actual_values))^2)
ss_residual <- sum((actual_values - predicted_sales)^2)
r_squared <- 1 - (ss_residual / ss_total)
cat("R-squared: ", r_squared)
```

\
Mô hình đã giải thích được 90% sự biến thiên của sales trong tập dữ liệu kiểm tra.

* Tính toán lỗi RMSE (Root Mean Squared Error)

```{r}
rmse <- sqrt(mean((predicted_sales - actual_values)^2))
cat("RMSE: ", rmse)
```

\
Trung bình, giá trị doanh số dự đoán và giá trị thực tế của nó chênh lệch nhau khoảng 9 đơn vị, bằng khoảng 8% giá trị trung bình của sales.

> Mô hình có R-squared cao khoảng 90% trên cả tập dữ liệu huấn luyện và tập kiểm tra, nên có thể kết luận rằng mô hình không bị overfitting và đạt hiệu quả dự đoán rất tốt. Bên cạnh đó, sai số dự đoán (RMSE) nhỏ cho thấy đây là mô hình rất đáng tin cậy để dự đoán doanh số.

## Kết luận

Mô hình random forest sau khi được tối ưu đã dự đoán doanh số của sản phẩm tốt hơn rất nhiều so với mô hình hồi quy tuyến tính vì nó có khả năng nắm bắt các mối quan hệ phi tuyến tính và tương tác phức tạp giữa các biến độc lập pizza_name, unit_price, pizza_size, pizza_category mà mô hình hồi quy tuyến tính chưa mô tả được. Mô hình random forest còn có khả năng xử lý hiệu quả biến phân loại nhiều mức một cách tự nhiên khi xây dựng các cây quyết định, trong khi đó mô hình hồi quy tuyến tính sẽ dùng kỹ thuật one hot encoding để tạo biến giả, tăng độ phức tạp của mô hình và có thể gây ra vấn đề đa cộng tuyến. Bên cạnh đó, nó ít bị ảnh hưởng bởi giá trị ngoại lai (outliers) nhờ lấy trung bình của nhiều cây quyết định. Hơn nữa, random forest không yêu cầu các giả định phân phối nghiêm ngặt, phù hợp với tính chất dữ liệu trong bài toán này.

# Phần 8. Dự đoán doanh thu trong 6 tháng tiếp theo bằng mô hình ARIMA: 

Mục tiêu của mô hình là dự báo doanh thu theo ngày của chuỗi doanh thu theo ngày(revenue_ts_date) từ dữ liệu được khai thác trong giai đoạn từ 01/01/2015 đến 20/12/2015 theo phương pháp ARIMA. 

* Đầu tiên cần phải lựa chọn tham số phù hợp cho mô hình ARIMA (p,d,q)
 
  + p: Số bậc của phần tự hồi quy (Auto-Regressive). Nó đại diện cho số lượng các giá trị trước đó của chuỗi thời gian được sử dụng để dự đoán giá trị hiện tại.
  + d: Bậc sai phân cần thực hiện để chuỗi thời gian trở nên dừng (stationary). Chuỗi thời gian được gọi là dừng nếu giá trị kỳ vọng và phương sai của nó không thay đổi theo thời gian. Sai phân giúp loại bỏ xu hướng (trend) trong dữ liệu. Nếu dữ liệu đã dừng, d=0.
  + q: Số bậc của phần trung bình trượt (Moving Average).Nó đại diện cho số các nhiễu (error terms) trong quá khứ được sử dụng để dự đoán giá trị hiện tại.

* Xác định p, q dựa vào ACF (Auto-Correlation Function) và PACF (Partial Auto-Correlation Function):
\
  q: Số lượng độ trễ có ý nghĩa trong ACF.
  
* Xác định hệ số tự tương quan (AFC) thông qua biểu đồ AFC: 
```{r}
# Vẽ biểu đồ ACF cho chuỗi thời gian revenue_ts_date
acf(revenue_ts_date, main = "Biểu đồ ACF của doanh thu theo thời gian")
```

\
Trục hoành là độ trễ, trục tung là giá trị của hệ số tự tương quan tương ứng với độ trễ. Dãi màu xanh là khoảng tin cậy 95% để giá trị hệ số tự tương quan bằng 0. Nếu tại một độ trễ nhỏ nhất mà đoạn thẳng (vuông góc với trục hoành) mà độ dài đại diện cho giá trị của hệ số tự tương quan nằm ngoài khoảng tin cậy thì đó chính là độ trễ phù hợp lớn nhất mà ta nên lựa chọn cho quá trình trung bình trượt MV(q). Bậc q không nên quá lớn. 
\
 p: Số lượng độ trễ (lags) có ý nghĩa trong PACF.

* Xác định q thông qua biểu đồ PACF: 
```{r}
pacf(revenue_by_date, main = "Biểu đồ PACF của doanh thu theo thời gian")
```

\
Tương tự như ACF, thông qua một biểu đồ PACF về giá trị các hệ số tương quan riêng phần tương ứng với các độ trễ khác nhau, chúng ta sẽ tìm ra được các bậc tự do phù hợp. Đó chính là vị trí mà giá trị của hệ số tương quan riêng phần nằm ngoài ngưỡng tin cậy 95% của giả thuyết hệ số tương quan riêng phần bằng 0.

* Một chuỗi thời gian dừng có các đặc tính thống kê như trung bình và phương sai không thay đổi theo thời gian, điều này rất quan trọng cho việc xây dựng các mô hình dự báo như ARIMA. Kiểm tra tính dừng bằng ADF test:

```{r}
adf_test <- adf.test(revenue_ts_date)
print(adf_test)
```

> Giá trị p-value < 0.05, chúng ta bác bỏ giả thuyết 0 rằng chuỗi thời gian không dừng. Nghĩa là chấp nhận giả thuyết chuỗi thời gian dừng. 
> Chuỗi thời gian dừng nên lấy d = 0

* Tự động chọn tham số ARIMA (p,d,q):

```{r}
auto_model <- auto.arima(revenue_ts_date)
summary(auto_model)
```

> Tham số được chọn là ARIMA (2,0,2). Giá trị của AIC càng nhỏ thì mô hình càng phù hợp. ACF1 gần 0 cho thấy phần dư không có tự tương quan đáng kể, điều này là tốt vì nó cho thấy mô hình đã nắm bắt được cấu trúc của chuỗi thời gian.

* Để kiểm tra sự phù hợp của mô hình ARIMA, có thể kiểm tra các giá trị residuals (phần dư) để đảm bảo rằng mô hình không có vấn đề với giả thuyết chuỗi thời gian.

```{r}
# Kiểm tra phần dư của mô hình ARIMA
checkresiduals(auto_model)
```

> Phân phối phần dư dường như hơi lệch với đuôi dài, đặc biệt có một số phần dư cực lớn. Điều này cho thấy phân phối của phần dư không hoàn toàn tuân theo chuẩn. Các giá trị tự tương quan của phần dư không nằm hoàn toàn trong giới hạn tin cậy (đường chấm xanh), đặc biệt ở một số độ trễ (lags).

* Kiểm tra lại với các mô hình ARIMA khác nhau: 

```{r}
# ARIMA(1,0,1)
model_101 <- arima(revenue_ts_date, order = c(2, 0, 0))
summary(model_101)

# ARIMA(2,0,2)
model_202 <- arima(revenue_ts_date, order = c(2, 0, 2))
summary(model_202)

# ARIMA(1,1,1)
model_111 <- arima(revenue_ts_date, order = c(5, 0, 0))
summary(model_111)

# ARIMA(2,1,2)
model_212 <- arima(revenue_ts_date, order = c(0, 0, 5))
summary(model_212)
```

> Mô hình ARIMA (2,0,2) vẫn tốt hơn. 

* Sau khi đã tìm ra được mô hình ARIMA tốt nhất. Chúng ta sẽ dự báo cho khoảng thời gian tiếp theo.

* Dự đoán doanh thu trong 6 tháng (180 ngày) tiếp theo. Do điểm dữ liệu doanh thu theo tháng quá ít để xây dựng mô hình, nên sẽ dự đoán theo ngày, với số ngày là 180 ngày.    

```{r}
forecast_values <- forecast(auto_model, h = 180)
# Hiển thị dự đoán
print(forecast_values)
```

```{r}
plot(forecast_values, main = "Dự đoán doanh thu 6 tháng tiếp theo", xlab = "Thời gian", ylab = "Doanh thu")
lines(revenue_ts_date, col = "blue", lwd = 2)
```

**Nhận xét:**

1. Xu hướng dự báo: Doanh thu pizza trong 6 tháng dự báo có xu hướng ổn định, không tăng hoặc giảm mạnh theo thời gian. Điều này thể hiện qua đường trung bình (màu xanh), dao động quanh một mức giá trị cố định, không có sự thay đổi đáng kể về xu hướng. 

2. Biến động của dữ liệu: Trong dữ liệu lịch sử (2015-2016), doanh thu pizza có những giai đoạn dao động lớn và xuất hiện các đỉnh cao đột ngột. Tuy nhiên, dự báo không phản ánh các biến động lớn đó, mà chỉ nhắm đến mức trung bình chung, làm giảm khả năng dự đoán các đột biến doanh thu (nếu có).

3. Về độ tin cậy: Với khoảng tin cậy khá rộng, đặc biệt ở cuối giai đoạn dự báo, điều này có thể ám chỉ rằng mô hình gặp khó khăn trong việc nắm bắt toàn bộ đặc điểm của dữ liệu, đặc biệt là những biến động bất thường trong lịch sử.
Do đó, dự đoán này nên được sử dụng thận trọng, đặc biệt trong việc ra quyết định dài hạn.

4. Ổn định: Nếu xu hướng trung bình tiếp tục, doanh nghiệp có thể dự đoán doanh thu tương đối ổn định mà không cần phải đối mặt với biến động lớn trong ngắn hạn nhưng cũng có rủi ro tiềm ẩn: Các sự kiện bất thường (như khuyến mãi, nhu cầu mùa cao điểm) có thể không được phản ánh đầy đủ trong mô hình. Điều này cần được cân nhắc khi lập kế hoạch kinh doanh.

# Phần 9. Kết luận:

# Phần 10. Phụ lục:

# Phần 11. Đóng góp: