---
title: "pizza-sales"
author: "Nguyen Thi Ngoc Han"
date: "2024-11-04"
output: html_document
---

```{r setup, include=FALSE}
knitr::opts_chunk$set(echo = TRUE)
library(tidyverse)
library(readxl)
library(ggplot2)
```

# Phần 1. Tóm tắt:

# Phần 2. Giới thiệu:

# Phần 3. Mục tiêu phân tích:

# Phần 4. Thông tin về tập dữ liệu:

```{r}
sales_df <- read_excel("./data/Pizza Sales.xlsx")

head(sales_df)
```
```{r}
str(sales_df)
```

# Phần 5. Làm sạch và xử lý dữ liệu:

Sao chép dữ liệu vào biến df để xử lý trên bản sao không gây ảnh hưởng đến dữ liệu gốc.
```{r}
df <- sales_df
```

## 5.1. Kiểm tra giá trị thiếu (na) và trùng lặp (duplicate)
* Kiểm tra xem có tồn tại giá trị thiếu (na) ở các cột hay không
```{r}
colSums(is.na(df))
```
Không tồn tại giá trị na.

* Kiểm tra xem có tồn tại duplicate hay không
```{r}
any(duplicated(df))
```
Không có quan sát nào bị trùng lặp

## 5.2. Chuyển đổi cột pizza_size, pizza_category thành factor

Xem các giá trị duy nhất của cột pizza_size và pizza_category để xác định thành phần trong levels của factor
```{r}
unique(df$pizza_size)
unique(df$pizza_category)
```
Thực hiện chuyển đổi thành factor
```{r}
df$pizza_size <- factor(df$pizza_size, levels = c("S", "M", "L", "XL", "XXL"))
df$pizza_category <- factor(df$pizza_category)
```

## 5.3. Tạo cột order_hour

Dữ liệu của cột order_time là kiểu POSIXct và hiển thị dưới dạng yyyy-mm-dd HH:mm:ss. Nhằm phục vụ mục đích phân tích, em sẽ dựa vào cột này để tạo cột mới có tên order_hour thể hiện giờ đặt bánh của khách.
```{r}
# Chuyển đổi order_time thành định dạng thời gian nếu chưa phải là POSIXct
df$order_time <- as.POSIXct(df$order_time, format = "%Y-%m-%d %H:%M:%S")

# Định dạng lại order_time thành chuỗi giờ phút giây
df$order_time <- format(df$order_time, "%H:%M:%S")

df <- df %>% mutate(order_hour = sub("(..:..):..", "\\1", df$order_time))
```

Kiểm tra lại dữ liệu
```{r}
head(df)
```

## 5.4. Tạo cột order_weekday

Thêm cột mới tên order_weekday cho biết khách hàng đã đặt đơn vào thứ mấy.
```{r}
df <- mutate(df, order_weekday = weekdays(order_date))
df$order_weekday <- factor(df$order_weekday, levels = c("Monday", "Tuesday", "Wednesday", "Thursday", "Friday", "Saturday", "Sunday"))
```

## 5.4. Tạo cột order_month
Thêm cột mới tên order_weekday cho biết khách hàng đã đặt đơn vào tháng nào bằng cách format giá trị của cột order_date.

```{r}
df <- mutate(df, order_month = format(order_date, "%B"))

df$order_month <- factor(df$order_month, levels = c("January", "February", "March", "April", "May", "June", "July", "August", "September", "October", "November", "December"))
head(df)
```

# Phần 6. Phân tích dữ liệu:

## 6.1. Phân tích tổng quan:
# 6.1.1.Phân tích tổng quan về doanh thu: tổng doanh thu bán hàng, doanh thu trung bình (giá trị trung bình của một đơn đặt hàng), doanh thu lớn nhất và doanh thu nhỏ nhất:
```{r}
# Tính toán các thống kê tổng hợp
summary_total_price <- df %>% 
  summarise(
    sum_total_price = sum(total_price), 
    mean_total_price = mean(total_price), 
    max_total_price = max(total_price), 
    min_total_price = min(total_price),
)
# Chuyển đổi dữ liệu thành pivot longer để trực quan hóa: 
total_price_long <-summary_total_price %>% pivot_longer(cols = c(1,2,3,4), names_to = "statistic", values_to = "value")
total_price_long
ggplot(total_price_long, aes(x = statistic, y = value)) +
  geom_bar(stat = "identity", fill = "red") +
  theme_minimal() +
  labs(title = "Thống kê tổng quan về doanh thu bán hàng theo đơn đặt hàng",
       x = "Statistic",
       y = "Value (USD)")

```
# 6.1.2. Phân tích tổng quan về pizza cho mỗi đơn hàng: tổng số lượng pizza được đặt cho mỗi loại và kích thước, giá trung bình của pizza được đặt cho mỗi loại và kích thước cho mỗi đơn hàng,  
```{r}
df %>% summarise(total_quantity_per_order = sum(quantity), mean_unit_price_per_order = mean(unit_price), )
```

## 6.2. Phân tích nhu cầu tiêu thụ pizza theo thời gian:

## 6.3. Phân tích thành phần nguyên liệu:

## 6.4. Phân tích lượng sales và doanh thu theo pizza, size, category:

### 6.4.1. Doanh số bán hàng của từng bánh pizza

* Tính tổng doanh số bán hàng của từng bánh pizza 

```{r}
pizza_monthly_sales <- df %>%
  group_by(pizza_name) %>%
  summarise(
    total_sales = sum(quantity),
    total_revenue = sum(total_price)
  )

summary(pizza_monthly_sales)
```
* Trực quan hóa bảng số liệu trên bằng biểu đồ cột

```{r}
ggplot(pizza_monthly_sales, aes(x = total_sales, y = reorder(pizza_name, total_sales))) +
  geom_col(color = "pink", fill = "pink", width = 0.5) +
  labs(title = "Doanh số bán hàng",
       x = "Số lượng",
       y = "Pizza") +
  theme_minimal()
```
** Nhận xét:
- Pizza bán chạy nhất là The Classic Deluxe Pizza.
- Pizza bán chậm nhất là The Brie Carre Pizza, và nó chỉ bằng khoảng 50% doanh số của pizza bán chậm thứ hai (The Mediterranean Pizza), đây là một chênh lệch rất lớn.

### 6.4.2. Doanh thu theo kích cỡ pizza

* Tính tổng doanh thu cho mỗi loại kích cỡ bánh pizza 

```{r}
sales_by_size <- df %>%
  group_by(pizza_size) %>%
  summarise(
    total_revenue = sum(total_price)
  )

sales_by_size
```

* Trực quan hóa bảng số liệu trên bằng biểu đồ tròn
```{r}
ggplot(sales_by_size, aes(x = "", y = total_revenue, fill = pizza_size)) +
  geom_bar(stat = "identity") +
  coord_polar(theta = "y") +
  labs(title = "Doanh thu theo kích cỡ pizza") +
  theme_void()
```

** Nhật xét:
- Bánh pizza cỡ L mang lại gần 50% doanh thu của cửa hàng, tiếp theo sau là các size M, S.
- Doanh thu của bánh cỡ XL và XXL là vô cùng nhỏ.
- Vậy khách hàng thường mua bánh pizza có kích cỡ trung bình hoặc nhỏ và hiếm khi mua bánh cỡ lớn.

### 6.4.3. Doanh thu theo loại bánh pizza

```{r}
category_monthly_revenue <- df %>%
  group_by(order_month, pizza_category) %>%
  summarise(
    total_revenue = sum(total_price)
  )

head(category_monthly_revenue)
```

* Trực quan hóa bảng số liệu trên bằng biểu đồ cột:
```{r}
ggplot(category_monthly_revenue, aes(x = pizza_category, y = total_revenue, fill = order_month)) +
  geom_col() +
  labs(title = "Tổng doanh thu theo loại bánh pizza",
       x = "Loại pizza",
       y = "Doanh thu (USD)",
       fill = "Tháng") +
  theme_minimal()
```
** Nhận xét: 
- Loại bánh pizza classic có doanh thu cao nhất, theo sau là supreme, chicken và cuối cùng là veggie.
- Nhìn chung không có sự khác biệt đáng kể giữa doanh thu các tháng của từng loại pizza.

* Kiểm tra xem sự khác biệt trong doanh thu giữa các loại pizza có ý nghĩa thống kê không:
```{r}
anova_result <- aov(total_revenue ~ pizza_category, data = category_monthly_revenue)
summary(anova_result)
```
** Nhận xét:
- p-value (Pr(>F)) bằng 2.76e-07, nhỏ hơn mức ý nghĩa thông thường nên ta có đủ bằng chứng để bác bỏ giả thuyết không.
- F value bằng 16.36, giá trị cao này cho thấy rằng biến động doanh thu giữa các loại pizza lớn hơn sự biến động trong từng loại. Củng cố thêm kết luận sự khác biệt của doanh thu giữa các loại pizza là có ý nghĩa.

# Phần 7. Xây dựng mô hình dự đoán:

## 7.1. Dự đoán lượng đặt hàng của từng loại và kích cỡ pizza theo thời gian:

## 7.2. Dự đoán doanh thu của 6 tháng tiếp theo:

## 7.3. Dự báo nhu cầu nguyên liệu theo ngày trong tuần:

# Phần 8. Kết luận:

# Phần 9. Phụ lục:

# Phần 10. Đóng góp:





