---
title: "pizza-sales"
author: "Nguyen Thi Ngoc Han"
date: "2024-11-04"
output: html_document
---

```{r setup, include=FALSE}
knitr::opts_chunk$set(echo = TRUE)
library(tidyverse)
library(readxl)
```

# Phần 1. Tóm tắt:

# Phần 2. Giới thiệu:

# Phần 3. Mục tiêu phân tích:

# Phần 4. Thông tin về tập dữ liệu:

```{r}
sales_df <- read_excel("./data/Pizza Sales.xlsx")

head(sales_df)
```
```{r}
str(sales_df)
```

# Phần 5. Làm sạch dữ liệu:

Sao chép dữ liệu vào biến df để xử lý trên bản sao không gây ảnh hưởng đến dữ liệu gốc.
```{r}
df <- sales_df
```

## 5.1. Kiểm tra số lượng giá trị bị thiếu (na) ở các cột
```{r}
colSums(is.na(df))
```
Không tồn tại giá trị na.

## 5.2. Xử lý cột order_time
Dữ liệu của cột order_time là kiểu POSIXct và hiển thị dưới dạng yyyy-mm-dd HH:mm:ss. Nhằm phục vụ mục đích phân tích, em sẽ dựa vào cột này để tạo cột mới có tên order_hour.
```{r}

df$order_time <- as.character(df$order_time)

df <- df %>% mutate(order_hour = sub(".* (.*):(.*):(.*)", "\\1", df$order_time))
```

Kiểm tra lại dữ liệu
```{r}
head(df)
```

## 5.3. Chuyển đổi cột pizza_size thành factor

Xem các giá trị duy nhất của cột này để xác định thành phần trong levels của factor
```{r}
unique(df$pizza_size)
```
Thực hiện chuyển cột pizza_size thành factor
```{r}
df$pizza_size <- factor(df$pizza_size, levels = c("S", "M", "L", "XL", "XXL"))
```

# Phần 6. Phân tích dữ liệu:

## 6.1. Phân tích tổng quan:

## 6.2. Phân tích nhu cầu tiêu thụ pizza theo thời gian:

## 6.3. Phân tích thành phần nguyên liệu:

## 6.4. Phân tích lượng sales và doanh thu theo pizza, size, category:

# Phần 7. Xây dựng mô hình dự đoán:

## 7.1. Dự đoán lượng đặt hàng của từng loại và kích thước pizza theo thời gian:

## 7.2. Dự đoán doanh thu của 6 tháng tiếp theo:

## 7.3. Dự báo nhu cầu nguyên liệu theo ngày trong tuần

# Phần 8. Kết luận

# Phần 9. Phụ lục

# Phần 10. Đóng góp





