---
title: "PHÂN TÍCH VÀ XÂY DỰNG MÔ HÌNH DỰ ĐOÁN VỚI TẬP DỮ LIỆU BÁN HÀNG PIZZA RESTAURANT SALES"
author:
  - name: "Nguyễn Thị Ngọc Hân"
    mssv: "22133017"
  - name: "Nguyễn Hoàng"
    mssv: "22133020"
  - name: "Võ Triệu Phúc"
    mssv: "22133043"
  - name: "Nguyễn Thị Hồng Thơ"
    mssv: "22151305"
date: "2024-11-04"
output:
  prettydoc::html_pretty:
    theme: leonids
    highlight: github
    toc: true
---
```{r setup, include=FALSE}
knitr::opts_chunk$set(echo = TRUE)
library(tidyverse)
library(readxl)
library(ggplot2)
library(arules)
library(arulesViz)
library(car)
library(randomForest)
```

# Phần 1. Tóm tắt:

# Phần 2. Giới thiệu:
    
  Dữ liệu được ví như “dầu mỏ của thế kỷ 21” nhờ khả năng thúc đẩy sự đổi mới và cải tiến trong nhiều lĩnh vực. Giá trị của dữ liệu không chỉ nằm ở bản thân các con số, mà còn ở những thông tin có thể khai thác và ứng dụng từ dữ liệu. Đặc biệt trong ngành F&B, khi được thu thập, phân tích và diễn giải đúng cách, dữ liệu bán hàng và hành vi của người tiêu dùng trở thành nguồn tài nguyên chiến lược quan trọng giúp doanh nghiệp đưa ra những quyết định chính xác, giảm thiểu rủi ro và thúc đẩy tăng trưởng. Hơn nữa, phân tích dữ liệu bán hàng sẽ giúp tối ưu hóa hàng tồn kho của doanh nghiệp, giảm tình trạng dư thừa, cũng như có thể tăng số lượng các mặt hàng phổ biến để tránh tình trạng thiếu hàng (sold out) và tối đa hóa doanh số cho doanh nghiệp. 
  
  Cùng với những mục đích trên, trong nghiên cứu này, nhóm chúng em thực hiện phân tích tập dữ liệu bán hàng năm 2015 của một cửa hàng pizza và phát triển các mô hình dự đoán doanh số và doanh thu. Từ đó, có thể rút ra những nhận định hữu ích để hỗ trợ việc ra quyết định kinh doanh, tăng cường hiệu quả hoạt động và xây dựng các chiến lược marketing phù hợp.

# Phần 3. Mục tiêu phân tích:

# Phần 4. Thông tin về tập dữ liệu:

```{r}
sales_df <- read_excel("./data/Pizza Sales.xlsx")

head(sales_df)
```
```{r}
str(sales_df)
```
# Phần 5. Tiền xử lý dữ liệu:

Sao chép dữ liệu vào biến df để xử lý trên bản sao không gây ảnh hưởng đến dữ liệu gốc.
```{r}
df <- sales_df
```

## 5.1. Kiểm tra giá trị thiếu (na) và trùng lặp (duplicate)
* Kiểm tra xem có tồn tại giá trị thiếu (na) ở các cột hay không
```{r}
colSums(is.na(df))
```
Không tồn tại giá trị na.

* Kiểm tra xem có tồn tại duplicate hay không
```{r}
any(duplicated(df))
```
Không có quan sát nào bị trùng lặp

## 5.2. Chuyển đổi cột pizza_size, pizza_category thành factor

Xem các giá trị duy nhất của cột pizza_size và pizza_category để xác định thành phần trong levels của factor
```{r}
unique(df$pizza_size)
unique(df$pizza_category)
```
Thực hiện chuyển đổi thành factor
```{r}
df$pizza_size <- factor(df$pizza_size, levels = c("S", "M", "L", "XL", "XXL"))
df$pizza_category <- factor(df$pizza_category)
```

## 5.3. Tạo cột order_hour

Dữ liệu của cột order_time là kiểu POSIXct, được lưu trữ dưới dạng số thực đơn vị giây tính từ ngày 1 tháng 1 năm 1970, 00:00:00 UTC, và hiển thị dưới dạng yyyy-mm-dd HH:mm:ss. Nhằm phục vụ mục đích phân tích, em sẽ dựa vào cột này để tạo cột order_hour thể hiện giờ đặt bánh của khách.
```{r}
temp_time <- format(df$order_time, "%H:%M:%S")
df <- df %>% mutate(order_hour = sub("(..):..:..", "\\1", temp_time))

head(df)
```

## 5.4. Tạo cột order_weekday

Thêm cột mới tên order_weekday có kiểu factor cho biết khách hàng đã đặt đơn vào thứ mấy.
```{r}
df <- mutate(df, order_weekday = weekdays(order_date))
df$order_weekday <- factor(df$order_weekday, levels = c("Monday", "Tuesday", "Wednesday", "Thursday", "Friday", "Saturday", "Sunday"))

head(df)
```

## 5.5. Tạo cột order_month
Thêm cột mới tên order_month có kiểu factor cho biết khách hàng đã đặt đơn vào tháng nào.

```{r}
df <- mutate(df, order_month = format(order_date, "%B"))

df$order_month <- factor(df$order_month, levels = c("January", "February", "March", "April", "May", "June", "July", "August", "September", "October", "November", "December"))

head(df)
```

## 5.6. Tạo data frame chứa dữ liệu của từng đơn đặt hàng
```{r}
by_order_df <- df %>% group_by(order_id) %>% 
  summarise(quantity = sum(quantity), order_date = order_date[1], total_price = sum(total_price), order_hour = order_hour[1], order_weekday = order_weekday[1], order_month = order_month[1]) %>% ungroup()

head(by_order_df)
``` 

# Phần 6. Phân tích dữ liệu:

## 6.1. Phân tích tổng quan:

```{r}
by_order_df %>% count()
```
```{r}
by_order_df %>% summarise(no_pizzas = sum(quantity), total_revenue = sum(total_price))
```
Trong năm 2015, cửa hàng có 21350 đơn đặt hàng, bán ra tổng 49574 chiến bánh pizza với tổng doanh thu là 817860 USD. 

```{r}
by_order_df %>% select(quantity, total_price) %>% summary()
```
Giá trị đơn hàng nhỏ nhất là 9.75 USD, lớn nhất là 444.40 USD. Trung bình, một đơn đặt hàng trị giá 32.5 USD và mua 2.322 chiếc bánh pizza.
```{r}
by_order_df %>% ggplot(aes(x = total_price)) + geom_histogram(fill = "#FF9999") +
  labs(title = "Phân bố của giá trị một đơn hàng", x = "Giá trị")
```


## 6.2. Phân tích nhu cầu tiêu thụ pizza theo thời gian:

Biểu đồ nhu cầu tiêu thụ pizza theo giờ
```{r}
ggplot(data = df, aes(x = order_hour, y = quantity)) +
  geom_col(fill = "blue") +  
  theme_minimal() +
  labs(x = "Hour", y = "Frequency", title = "Pizza Consumption Demand by Hour") +
  theme(plot.title = element_text(hjust = 0.5)
  )
```

* Biểu đồ cho thấy sự phân bố số lượng đơn đặt hàng theo từng giờ trong ngày.

* Giờ có lượng đơn hàng cao nhất là từ 12h đến 13h trưa. Thời gian từ 17h đến 18h cũng có lượng đơn hàng khá cao. Hai khoảng giờ cao điểm này có thể là các thời điểm mà người tiêu dùng có nhiều thời gian rảnh sau giờ làm việc cho bữa ăn trưa và ăn tối. Các khung giờ khác có số lượng đơn hàng giảm dần và thấp nhất là vào khoảng 9h,10h sáng và 23h khuya.

> Dựa vào biểu đồ này, ta có thể quan sát rõ hành vi của người tiêu dùng. Giờ trưa và giờ tan làm có thể là lúc người tiêu dùng có thời gian và nhu cầu đặt thức ăn nhiều hơn. Điều này giúp nhà hàng lập kế hoạch hỗ trợ và chiến lược quảng cáo tốt hơn để thu hút và giữ chân khách hàng.

```{r}
ggplot(data = df, aes(x = order_weekday, y = quantity)) +
  geom_col(fill = "blue") + 
  theme_minimal() +
  labs(x = "Date", y = "Frequency", title = "Pizza Consumption Demand by Day") +
  theme(plot.title = element_text(hjust = 0.5)
  )
```

* Thứ Sáu có nhu cầu cao nhất. Điều này cho thấy mọi người có xu hướng đặt pizza nhiều hơn khi cuối tuần đến gần. Còn lại các ngày khác trong tuần, từ Thứ Hai đến Thứ Năm, nhu cầu tương đối ổn định cho thấy sự tiêu thụ pizza đều đặn trong suốt các ngày làm việc.Nhu cầu thấp nhất vào Chủ Nhật, có khả năng cao khách hàng chuẩn bị cho tuần làm việc sắp tới.

> Biểu đồ cho thấy nhu cầu tiêu thụ pizza tăng cao vào cuối tuần, đạt đỉnh vào Thứ Sáu, có thể do các buổi tụ họp xã hội hoặc xu hướng ăn uống ngoài khi bắt đầu cuối tuần. 

```{r}
ggplot(data = df, aes(x = order_month, y = quantity)) +
  geom_col(fill = "blue") +  
  theme_minimal() +
  labs(x = "Months", y = "Frequency", title = "Pizza Consumption Demand by Month") +
  theme(axis.text.x = element_text(angle = 90, hjust = 1) ,
        plot.title = element_text(hjust = 0.5))  
```

* Các tháng có nhu cầu cao nhất là Tháng Bảy và Tháng Mười Một, cho thấy những khoảng thời gian này có thể có các sự kiện đặc biệt hoặc kỳ nghỉ lễ khiến nhu cầu tăng lên.

* Tháng Hai và Tháng Chín có nhu cầu tiêu thụ pizza thấp hơn so với các tháng khác, có thể do đây là khoảng thời gian sau các kỳ nghỉ lễ hoặc đầu mùa học tập và làm việc.

> Nhìn chung, mức tiêu thụ pizza trong các tháng khá đồng đều, chỉ có sự chênh lệch nhẹ giữa các tháng. Điều này cho thấy pizza là món ăn được ưa chuộng quanh năm, bất kể mùa hay thời điểm.
> Nhu cầu tiêu thụ pizza dường như ổn định trong suốt cả năm, với một số tháng có nhu cầu cao hơn, đặc biệt là vào mùa hè (Tháng Bảy) và vào mùa lễ (Tháng Mười Một). Sự tăng giảm nhẹ giữa các tháng có thể phản ánh sự thay đổi trong thói quen ăn uống của người tiêu dùng theo mùa và các dịp lễ.


```{r fig.width=10, fig.height=5}
ggplot(by_order_df, aes(x = order_month, fill = order_weekday)) +
  geom_bar(position = "dodge", color = "black") +  
  scale_fill_brewer(palette = "Pastel1") +         
  theme_minimal() +
  labs(x = "Months", y = "Frequency", title = "Pizza Consumption Demand by Day of the Week for Each Month") + 
  theme(axis.text.x = element_text(angle = 90, hjust = 1) ,
        plot.title = element_text(hjust = 0.5)) 
```

* Sự phổ biến vào cuối tuần: Trong hầu hết các tháng, Thứ Sáu và Thứ Bảy có xu hướng có tần suất đặt hàng cao hơn, cho thấy nhu cầu tiêu thụ pizza tăng vào cuối tuần, có thể do đây là thời điểm mọi người có thời gian rảnh rỗi hoặc tổ chức các buổi tụ họp.
* Biến động theo tháng: Tháng Năm, Tháng Bảy, và Tháng Mười có một số ngày có tần suất cao hơn rõ rệt (đặc biệt vào các ngày cuối tuần), có thể do những tháng này có các sự kiện, kỳ nghỉ hoặc thời tiết thuận lợi cho các hoạt động ăn uống ngoài trời.
* Nhu cầu ổn định giữa tuần: Nhu cầu tiêu thụ pizza vào các ngày giữa tuần (Thứ Hai đến Thứ Năm) ổn định hơn, với ít biến động giữa các tháng. Điều này cho thấy pizza vẫn được tiêu thụ đều đặn nhưng không quá cao vào những ngày đầu tuần và giữa tuần.
* Chênh lệch theo ngày: Sự khác biệt về tần suất giữa các ngày trong tuần lớn nhất vào những tháng mùa hè và mùa thu, cho thấy nhu cầu có thể bị ảnh hưởng bởi mùa hoặc các kỳ nghỉ kéo dài.

> Ta có thể kết luận rằng nhu cầu tiêu thụ pizza thay đổi theo cả tháng và ngày trong tuần, với xu hướng tiêu thụ cao vào các ngày bắt đầu cuối tuần và một số tháng cụ thể có kì nghỉ lễ hoặc thời tiết đẹp. Điều này có thể được sử dụng để dự đoán nhu cầu và tối ưu hóa nguồn cung cho các khoảng thời gian cao điểm trong năm.

```{r}
ggplot(data = by_order_df, aes(x = order_weekday, y = order_hour, color = order_weekday)) +
  geom_jitter(width = 0.2, height = 0) + # Tạo độ nhiễu ngang để các điểm không bị chồng lên nhau 
  theme_minimal() +
  labs(x = "Order Dates", y = "Hour", title = "Pizza Consumption Demand by Hour of the Dates") +
  theme(
    legend.position = "none",
    plot.title = element_text(hjust = 0.5)
  )
```

* Các đơn đặt hàng tập trung chủ yếu vào khoảng từ trưa (11 giờ) đến tối (22 giờ), biểu hiện khoảng thời gian từ trưa đến tối là thời gian cao điểm cho nhu cầu tiêu thụ pizza, đặc biệt vào Thứ Sáu và Thứ Bảy. Ngoài khung giờ này là các điểm dữ liệu ngoài (outliers) cho các đơn hàng vào sáng sớm hoặc đêm muộn. Điều này cho thấy có một số ít đơn đặt hàng trong khoảng thời gian ngoài giờ cao điểm.

> Có thể thấy ít có sự biến động giữa các ngày trong tuần và xu hướng chung là tiêu thụ pizza ổn định từ buổi trưa đến tối. Không có ngày nào có sự biến động lớn hoặc bất thường. Nhu cầu khá ổn định trong cả tuần nhưng có xu hướng cao hơn vào Thứ Sáu và Thứ Bảy

```{r, fig.width=10, fig.height=5}
df_table <- table(by_order_df$order_hour, by_order_df$order_weekday)
df_freq <- as.data.frame(df_table)
colnames(df_freq) <- c("Hour", "Day", "Frequency")


ggplot(df_freq, aes(x = Hour, y = Frequency, fill = Day)) +
  geom_bar(stat = "identity", position = position_dodge(width = 0.8))  + 
  scale_fill_manual(values = c("blue", "red", "green", "yellow", "magenta", "cyan", "purple", "orange")) +
  theme_minimal() +
  labs(title = "Pizza Consumption Frequency by Hour of the Day", x = "Hour", y = "Frequency") +
  theme(
    plot.title = element_text(hjust = 0.5),  
    legend.title = element_blank()           
  ) +
  theme(legend.position = "right") +         
  theme(plot.margin = unit(c(1,1,1,1), "cm")) + 
  scale_x_discrete(expand = expansion(mult = c(0.1, 0.1))) 
```

* Thời gian cao điểm: Các giờ cao điểm tiêu thụ pizza tập trung vào buổi trưa (11 giờ - 13 giờ) và buổi tối (17 giờ - 19 giờ). Đỉnh cao nhất của nhu cầu là vào khoảng 12 giờ trưa, với tần suất đặt hàng cao nhất vượt qua 900 đơn vào một số ngày trong tuần, đặc biệt vào các ngày Thứ Ba, Thứ Năm, và Thứ Sáu.

* Sự khác biệt theo ngày trong tuần:
  + Thứ Ba và Thứ Sáu: Có tần suất tiêu thụ pizza cao vào giờ trưa (11 giờ - 13 giờ) và buổi tối (17 giờ - 19 giờ).
  + Thứ Bảy: Tần suất đặt hàng tăng cao vào buổi tối từ 17 giờ đến 19 giờ, có thể do đây là ngày cuối tuần.
  + Chủ Nhật: Tần suất tiêu thụ pizza giảm vào buổi trưa nhưng vẫn có mức độ đặt hàng tương đối ổn định vào buổi tối.
    
* Thời gian ít đơn đặt hàng: Trong các khoảng thời gian sáng sớm (trước 10 giờ) và đêm muộn (sau 21 giờ), tần suất tiêu thụ pizza khá thấp ở tất cả các ngày. Đặc biệt là từ 22 giờ đến 23 giờ, nhu cầu tiêu thụ pizza gần như không đáng kể.

## 6.3. Phân tích doanh số:

### 6.3.1. Phân tích doanh số theo kích cỡ bánh

* Tổng hợp dữ liệu tính doanh số mỗi tháng của từng loại pizza
```{r}
sales_by_size <- df %>%
  group_by(pizza_size, order_month) %>%
  summarise(
    total_sales = sum(quantity)
  )

head(sales_by_size)
```

* Trực quan hóa bảng số liệu trên bằng biểu đồ tròn
```{r}
ggplot(sales_by_size, aes(x = "", y = total_sales, fill = pizza_size)) +
  geom_bar(stat = "identity") +
  coord_polar(theta = "y") +
  labs(title = "doanh số theo kích cỡ pizza") +
  theme_void()
```

  + Bánh pizza cỡ L bán chạy nhất với 18956 chiếc bánh chiếm 38% doanh số, theo sau là cỡ M với 15635 bánh (32%) và cỡ S với 14403 bánh (29%).
  + Bánh size XL và XXL có doanh số rất thấp, cả hai chỉ chiếm chưa tới 2% tổng doanh số của năm 2015.

### 6.3.2. Phân tích doanh số theo danh mục bánh

* Tổng hợp dữ liệu theo danh mục bánh
```{r}
sales_by_category <- df %>%
  group_by(pizza_category, order_month) %>%
  summarise(
    total_sales = sum(quantity)
  )

sales_by_category
```

* Trực quan hóa

```{r}
ggplot(sales_by_category, aes(x = pizza_category, y = total_sales, fill = order_month)) +
  geom_col() +
  labs(title = "Doanh số năm 2015 của từng danh mục bánh",
       x = "Danh mục",
       y = "Doanh số",
       fill = "Tháng") +
  theme_minimal()
```

  + Danh mục bánh Classic bánh chạy nhất với 14888 chiếc. Ba loại còn lại có sự chênh lệch không đáng kể với nhau, cụ thể Supreme là 11987, Veggie là 11649 và thấp nhất là Chicken với 11050 chiếc bánh.
  + Đối với từng danh mục pizza, doanh số không có sự chênh lệch nào đáng kể giữa các tháng.

### 6.3.3. Phân tích doanh số bán hàng của từng bánh pizza

#### Doanh số của từng bánh pizza trong cả năm 2015

```{r}
sales_by_pizza <- df %>%
  group_by(pizza_name) %>% 
  summarise(total_sales = sum(quantity))

sprintf("Số bánh pizza cửa hàng kinh doanh: %s", length(sales_by_pizza$pizza_name))
```

* Trực quan hóa doanh số của từng bánh pizza trong một năm

```{r}
sales_by_pizza %>%
  ggplot(aes(x = total_sales, y = reorder(pizza_name, total_sales))) +
  geom_col(color = "pink", fill = "pink", width = 0.5) +
  labs(title = "Tổng doanh số năm 2015",
       x = "Số lượng",
       y = "Pizza") +
  theme_minimal()
```

  + Pizza bán chạy nhất là The Classic Deluxe Pizza với 2453 bánh.
  + Pizza bán chậm nhất là The Brie Carre Pizza với 490 bánh. Ta có thể dễ dàng nhận thấy sự chênh lệch rất lớn giữa doanh số của nó với các bánh khác, trong đó, chỉ bằng khoảng 50% doanh số của pizza bán chậm thứ hai (The Mediterranean Pizza) và bằng khoảng 20% doanh số của bánh bán chạy nhất.

###### Xem các thuộc tính của ba bánh này để dự đoán nguyên nhân gây ra sự chênh lệch lớn 

```{r}
df %>% select(pizza_name, pizza_size, unit_price, pizza_category, pizza_ingredients) %>% 
  group_by(pizza_name) %>% filter(pizza_name == 'The Classic Deluxe Pizza' | pizza_name == 'The Brie Carre Pizza' | pizza_name == 'The Mediterranean Pizza') %>% unique()
```

  + Có thể nhận thấy sự chênh lệch rất lớn, gần gấp đôi trong giá của The Brie Carre Pizza size S (23.65 USD) và The Classic Deluxe Pizza hay The Mediterranean Pizza size S (12 USD). Do đó em cho rằng *biến unit_price và pizza_size có ảnh hưởng tới doanh số, hơn thế nữa hai biến này là hai biến tương tác*. 

  + Bên cạnh đó, sự khác biệt trong doanh số giữa The Classic Deluxe Pizza và The Mediterranean Pizza mặc dù chúng có mức giá gần như giống hệt nhau cho các kích cỡ. Điều này cho thấy *biến pizza_category cũng ảnh hưởng tới doanh số*. Biến pizza_ingredients sẽ trực tiếp phản ánh tới pizza_cateogry nên em bỏ qua nó.

  + Ngoài ra, The Brie Carre Pizza chỉ có một kích cỡ trong khi đa số bánh còn lại có nhiều kích cỡ, em nghi ngờ độ đa dạng của một bánh pizza ảnh hưởng tới doanh số của nó. Trực quan hóa để kiểm tra:

```{r}
df %>% select(pizza_name, pizza_size) %>% unique() %>% 
  group_by(pizza_name) %>% summarise(no_variants = n()) %>% 
  merge(sales_by_pizza) %>% ggplot(aes(x = no_variants, y = total_sales)) + geom_point()
```

* Không có mối quan hệ tương quan giữa no_variants và total_sales, nghĩa là độ đa dạng của một bánh pizza không ảnh hưởng tới doanh số của nó.

#### Doanh số của từng bánh pizza trong mỗi tháng

```{r}
sales_by_pizza_monthly <- df %>%
  group_by(pizza_name, order_month) %>% 
  summarise(total_sales = sum(quantity))

ggplot(sales_by_pizza_monthly, aes(x = order_month, y = total_sales, color = pizza_name, group = pizza_name)) +
  geom_line() +
  geom_point() +
  labs(title = "Doanh số của bánh pizza qua các tháng",
       x = "Tháng",
       y = "Doanh số ",
       color = "Tên Pizza") +
  theme_minimal() +
  theme(axis.text.x = element_text(angle = 45, hjust = 1)) +
  guides(color = "none")
```

\
Mỗi đường trên biểu đồ thể hiện sự biến động trong doanh số giữa các tháng của một pizza. Có nhiều bánh có sự biến động trong doanh số một khá đáng kể. 

* Kiểm định sự chênh lệch trong doanh số giữa các tháng của mỗi bánh có ý nghĩa thống kê không bằng Kruskal-Wallis

Kruskal-Wallis là một kiểm định phi tham số, đặc biệt được dùng khi biến không có phân phối chuẩn, phù hợp để so sánh sự biến thiên của doanh số giữa các tháng cho từng pizza.

```{r}
kruskal_test <- sales_by_pizza_monthly %>%
  group_by(pizza_name) %>%
  do({
    kruskal_result <- kruskal.test(total_sales ~ order_month, data = .)
    data.frame(pizza_name = unique(.$pizza_name), p_value = kruskal_result$p.value)
  })

print(kruskal_test)
```

Kết quả p-value khoảng 0.4 trong kiểm định Kruskal-Wallis có thể chỉ ra rằng không có sự khác biệt đáng kể trong doanh số giữa các tháng đối với mỗi pizza, chứng tỏ doanh số giữa các tháng tương đối ổn định.

# Phần 7. Dự đoán doanh số theo sản phẩm:

Mục tiêu của phần này là xây dựng mô hình dự đoán doanh số trong một tháng của một bánh pizza cụ thể, tức là dự đoán xem cửa hàng bán được bao nhiêu bánh pizza đó bằng các đặc trưng của nó cùng với dữ liệu bán hàng trong quá khứ.

* Tổng hợp dữ liệu chứa doanh số mỗi tháng của từng bánh pizza

```{r}
sales_data <- df %>%  group_by(pizza_name, unit_price, pizza_size, pizza_category, order_month) %>% summarise(sales = sum(quantity))

dim(sales_data)
summary(sales_data)
```
Dữ liệu gồm 1091 quan sát, mỗi quan sát thể hiện doanh số của một bánh với kích cỡ xác định (hoặc S hoặc M hoặc L hoặc XL hoặc XXL), đơn giá tương ứng, thuộc danh mục nào và doanh số trong một tháng cụ thể là bao nhiêu. 

Biến sales là biến phụ thuộc mà ta xây dựng mô hình để dự đoán, dao động từ 1 đến 444, với trung bình là 115, đây sẽ là cơ sở để đánh giá mô hình.

Các biến độc lập bao gồm: pizza_name, unit_price, pizza_size và pizza_category. Như đã kiểm định ở trên doanh số giữa các tháng của một bánh pizza tương đối ổn định, nên không chọn order_month làm biến độc lập.

* Trực quan hóa mối quan hệ giữa doanh số và giá cùng với kích cỡ và danh mục bánh.

```{r}
sales_data %>% 
  ggplot(aes(x = unit_price, y = sales, shape = pizza_size, color = pizza_category)) +
  geom_jitter()
```

> Biểu đồ cho thấy tác động của giá bán lên sales khác nhau đối với các cỡ bánh khác nhau và các loại bánh khác nhau. Cụ thể như bánh size S giá thấp (~10) có doanh số cao hơn rất nhiều so với bánh size S giá trên 20 USD. Và cùng ở khoảng giá 20 USD nhưng doanh số của các danh mục chênh lệch nhau rất rõ rệt. Vì vậy, ngoài 4 biến độc lập đã nêu thì em sẽ thêm sự tác giữa unit_price và pizza_size, giữa unit_price và pizza_category vào mô hình dự đoán.

## 7.1. Dự đoán doanh số của sản phẩm bằng hồi quy tuyến tính

```{r}
lm_sales_model <- lm(sales ~ pizza_name + unit_price * (pizza_size + pizza_category), data = sales_data)
summary(lm_sales_model)
```

## 7.2. Dự đoán doanh số theo sản phẩm bằng random forest

* Chia tập dữ liệu thành 80% cho huấn luyện và 20% cho kiểm tra.

```{r}
set.seed(123)  
train_index <- sample(nrow(sales_data), 0.8 * nrow(sales_data))
train_data <- sales_data[train_index, ]
test_data <- sales_data[-train_index, ]
```

* Xây dựng mô hình dự đoán doanh số
```{r}
rf_sales_model <- randomForest(sales ~ pizza_name + unit_price + pizza_size + pizza_category, data = train_data)

rf_sales_model
```

Thông tin về mô hình:
  
  + Đây là một mô hình random forest cho bài toán hồi quy, tức là nó dự đoán giá trị liên tục, trong bài toán này là doanh số của sản phẩm.
  + Mô hình bao gồm 500 cây quyết định. Số cây càng lớn thì mô hình càng trở nên ổn định và chính xác hơn, nhưng cũng sẽ tốn thời gian huấn luyện và yêu cầu bộ nhớ cao hơn.
  + Số biến được thử ở mỗi lẫn phân tách là 1, nghĩa là với mỗi lần phân chia trong các cây, thuật toán sẽ ngẫu nhiên chọn 1 biến (trong tổng số 3 biến: unit_price, pizza_size, và pizza_category) và tính điểm phân chia tốt nhất dựa trên chúng.
  + Giá trị trung bình bình phương phần dư là 231.1445, cho thấy sai lệch trung bình giữa các giá trị dự đoán và giá trị thực tế của doanh số là khoảng 15 đơn vị, bằng 13% giá trị trung bình của sales.
  + Mô hình đã giải thích được 69% sự biến động của doanh số dựa trên các đặc trưng đầu vào.

> Mô hình này khá đáng tin cậy (RMSE không quá cao) nhưng khả năng dự đoán vẫn còn khá thấp (69%).

* Tối ưu hóa mô hình:

Hiện tại, số cây quyết định của mô hình là 500 và số biến được thử tại mỗi lần phân tách là 1.

    - Kiểm tra ngưỡng cây tối ưu chưa:
    
```{r}
plot(rf_sales_model)
```

> Biểu đồ cho thấy 500 cây là phù hợp vì error tại đây đã rất nhỏ và gần như không còn giảm nữa.

    - Sử dụng tuneRF để tìm tham số mtry tối ưu cho mô hình:

```{r}
tune_rf <- tuneRF(sales_data[, -which(names(sales_data) == "sales")], sales_data$sales)
```

> OOB Error rate là lỗi ngoài bộ dữ liệu huấn luyện, phản ánh độ chính xác của mô hình. Dự vào biểu đồ kết hợp với việc dữ liệu có 4 biến độc lập, mà nhiều biến các sự tương tác phức tạp với nhau nên em chọn mtry = 2 để tối ưu mô hình.

```{r}
rf_sales_model <- randomForest(sales ~ pizza_name + unit_price + pizza_size + pizza_category, data = train_data, mtry = 2)

rf_sales_model
```

> Từ Mean of squard residuals ta có RMSE bằng khoảng 8.6, giảm 6 đơn vị so với mô hình random forest ban đầu. Và R^2^ bằng 90%, tăng 20%. Chứng tỏ giá trị mtry = 2 là giá trị phù hợp để tối ưu mô hình. Chọn đây là mô hình dự đoán cuối cùng.

* Dự đoán doanh số trên tập dữ liệu kiểm tra

```{r}
predicted_sales <- predict(rf_sales_model, newdata = test_data)

head(predicted_sales)
```
* Kiểm tra độ chính xác

```{r}
actual_values <- test_data$sales

# Tính R2 (R-squared)
ss_total <- sum((actual_values - mean(actual_values))^2)
ss_residual <- sum((actual_values - predicted_sales)^2)
r_squared <- 1 - (ss_residual / ss_total)
cat("R-squared:", r_squared)
```

  + Mô hình đã giải thích được 90% sự biến thiên của sales trong tập dữ liệu kiểm tra.

* Tính toán lỗi RMSE (Root Mean Squared Error)

```{r}
rmse <- sqrt(mean((predicted_sales - actual_values)^2))
cat("RMSE", rmse)
```

  + Trung bình, giá trị doanh số dự đoán và giá trị thực tế của nó chênh lệch nhau khoảng 9 đơn vị, bằng khoảng 8% giá trị trung bình của sales.

> Mô hình có R-squared cao khoảng 90% trên cả tập dữ liệu huấn luyện và tập kiểm tra, nên có thể kết luận rằng mô hình không bị overfitting và đạt hiệu quả dự đoán rất tốt. Bên cạnh đó, RMSE nhỏ cho thấy đây là mô hình rất đáng tin cậy để dự đoán doanh số.

## Kết luận

# Phần 8. Dự đoán doanh thu theo thời gian:

# Phần 9. Kết luận:

# Phần 10. Phụ lục:

# Phần 11. Đóng góp:
